qu-BO-0.02-0/qu-BO-affix-ispell-0.02-0.txt
	Y	>	-Y,SHANAWANRI
	Y	>	-Y,SHANAWAYKICHEJRI
	Y	>	-Y,SHANAWANKURI

	# subjuntivo a mí, -wa primero
	Y	>	-Y,WASHANAYKIRI
	Y	>	-Y,WASHANANRI
	Y	>	-Y,WASHANAYKICHEJRI
	Y	>	-Y,WASHANANKURI

	# subjuntivo a nosotros, -wa después
	Y	>	-Y,SHANAWANCHEJRI
	Y	>	-Y,SHANAWAYKURI

	# subjuntivo a nosotros, -wa primero
	Y	>	-Y,WASHANANCHEJRI
	Y	>	-Y,WASHANAYKURI

	# subjuntivo a tí,"na" primero
	Y	>	-Y,SHANASUYRI
	Y	>	-Y,SHANASUNRI
	Y	>	-Y,SHANASUYKURI
	Y	>	-Y,SHANASUNKURI

	# subjuntivo a tí, "su" primero
	Y	>	-Y,SHASUNAYRI
	Y	>	-Y,SHASUNANRI
	Y	>	-Y,SHASUNAYKURI
	Y	>	-Y,SHASUNANKURI

	# subjuntivo a uds, "na" primero
	Y	>	-Y,SHANASUYKICHEJRI

	# subjuntivo a uds, "su" primero
	Y	>	-Y,SHASUNAYKICHEJRI

	# participio pasado
	Y	>	-Y,SHASQARI

	# infinitivo personal
	Y	>	-Y,SHASQAYRI
	Y	>	-Y,SHASQAYKIRI
	Y	>	-Y,SHASQANRI
	Y	>	-Y,SHASQANCHEJRI
	Y	>	-Y,SHASQAYKURI
	Y	>	-Y,SHASQAYKICHEJRI
	Y	>	-Y,SHASQANKURI

	# infinitivo personal a mí, -wa después
	Y	>	-Y,SHAWASQAYKIRI
	Y	>	-Y,SHAWASQANRI
	Y	>	-Y,SHAWASQAYKICHEJRI
	Y	>	-Y,SHAWASQANKURI

	# infinitivo personal a mí, -wa primero
	Y	>	-Y,WASHASQAYKIRI
	Y	>	-Y,WASHASQANRI
	Y	>	-Y,WASHASQAYKICHEJRI
	Y	>	-Y,WASHASQANKURI

	# infinitivo personal a nosotros, -wa después
	Y	>	-Y,SHAWASQANCHEJRI
	Y	>	-Y,SHAWASQAYKURI

	# infinitivo personal a nosotros, -wa primero
	Y	>	-Y,WASHASQANCHEJRI
	Y	>	-Y,WASHASQAYKURI

	# infinitivo personal a tí
	Y	>	-Y,SHASUSQAYRI
	Y	>	-Y,SHASUSQANRI
	Y	>	-Y,SHASUSQAYKURI
	Y	>	-Y,SHASUSQANKURI

	# infinitivo personal progresivo a uds.
	Y	>	-Y,SHASUSQAYKICHEJRI

	# participio presente progresivo
	Y	>	-Y,SHASPARI

	# participio presente progresivo a mí, -wa después
	Y	>	-Y,SHAWASPARI

	# participio presente progresivo a mí, -wa primero
	# existe?
	Y	>	-Y,WASHASPARI

	# participio presente progresivo a tí
	Y	>	-Y,SHASUSPARI

	# participio presente personal progresivo
	Y	>	-Y,SHAJTIYRI
	Y	>	-Y,SHAJTIYKIRI
	Y	>	-Y,SHAJTINRI
	Y	>	-Y,SHAJTINCHEJRI
	Y	>	-Y,SHAJTIYKURI
	Y	>	-Y,SHAJTIYKICHEJRI
	Y	>	-Y,SHAJTINKURI

	# participio presente personal progresivo a mí, -wa después
	Y	>	-Y,SHAWAJTIYKIRI
	Y	>	-Y,SHAWAJTINRI
	Y	>	-Y,SHAWAJTIYKICHEJRI
	Y	>	-Y,SHAWAJTINKURI

	# participio presente personal progresivo a mí, -wa primero
	Y	>	-Y,WASHAJTIYKIRI
	Y	>	-Y,WASHAJTINRI
	Y	>	-Y,WASHAJTIYKICHEJRI
	Y	>	-Y,WASHAJTINKURI

	# participio presente personal progresivo a nosotros, -wa después
	Y	>	-Y,SHAWAJTINCHEJRI
	Y	>	-Y,SHAWAJTIYKURI

	# participio presente personal progresivo a nosotros, -wa primero
	Y	>	-Y,WASHAJTINCHEJRI
	Y	>	-Y,WASHAJTIYKURI

	# participio presente personal progresivo a tí
	Y	>	-Y,SHASOJTIYRI
	Y	>	-Y,SHASOJTINRI
	Y	>	-Y,SHASOJTIYKURI
	Y	>	-Y,SHASOJTINKURI

	# participio presente personal progresivo a Uds.
	Y	>	-Y,SHASOJTIYKICHEJRI
